---

title: "R Notebook"

output:

  html_document:

    df_print: paged

  html_notebook: default

  pdf_document: default

  word_document: default

---


построить две модели:
* зависимости непрерывного отклика от одного непрерывного предиктора; * зависимости вероятности (логит) от одного непрерывного предиктора.


```{r Данные и пакеты, warning = F, message = F}

# загрузка пакетов
library('splines')           # сплайны
library('gam')               # обобщённые аддитивные модели
library('akima')             # график двумерной плоскости
library('MASS')
my.seed <- 1
attach(Boston)
test.percent=0.15
```
Набор данных `Boston` содержит переменные:  



- `crime` – уровень преступности на душу населения города;  

- `dis` – средневзвешенное расстояние до пяти бостонских центров занятости.

Для построения модели воспользуемся сглаживающим сплайном с гиперпараметром 
λ
λ

Построим модель. Подбирать оптимальное значение гиперпараметра будем с помощью перекрестной проверки

```{r, warning = F, message = F}

par(mfrow = c(1, 1), mar = c(4.5, 4.5, 1, 1), oma = c(0, 0, 4, 0))


# наблюдения

plot(dis, crim, cex = 0.5, col = 'darkgrey')

# заголовок

title('Сглаживающий сплайн')


# подгоняем модель с 16 степенями свободы

fit <- smooth.spline(dis, crim, df = 10)


# подгоняем модель с подбором лямбды с помощью перекрёстной проверки

fit2 <- smooth.spline(dis, crim, cv = T)

fit2$df

# границы изменения переменной dis
dislims <- range(dis)

# значения dis, для которых делаем прогноз (от min до max с шагом 1)
dis.grid <- seq(from = dislims[1], to = dislims[2])

# рассчитать прогнозы и их стандартные ошибки
preds <- predict(fit2, newdata = list(dis = dis.grid), se = T)

# границы доверительного интервала
se.bands <- cbind(lower.bound = preds$fit2 - 2*preds$se.fit,
                  upper.bound = preds$fit2 + 2*preds$se.fit)

# смотрим результат
round(head(se.bands), 2)

# рисуем модель

lines(fit, col = 'red', lwd = 2)

lines(fit2, col = 'blue', lwd = 2)

legend('topright', 
       
       c('10 df', '17 df'),
       
       col = c('red', 'blue'), lty = 1, lwd = 2, cex = 0.8)
```

Теперь рассмотрим зависимую вероятность

```{r, warning = F, message = F}

#Зависимая вероятность 

fit <- smooth.spline(dis, I(crim>30), df = 10)

# подгоняем модель с подбором лямбды с помощью перекрёстной проверки

fit2 <- smooth.spline(dis, I(crim>30), cv = T)

fit2$df

plot(dis, crim, cex = 0.5, col = 'darkgrey')

title('Сглаживающий сплайн')

# рисуем модель

lines(fit, col = 'red', lwd = 2)

lines(fit2, col = 'blue', lwd = 2)

legend('topright', 
       
       c('10 df', '16.6 df'),
       
       col = c('red', 'blue'), lty = 1, lwd = 2, cex = 0.8)

